【裁判字號】    90,訴,1020
【裁判日期】    900531
【裁判案由】    違反著作權法
【裁判全文】
臺灣高雄地方法院刑事判決                          九十年度訴字第一二號
    公  訴  人  臺灣高雄地方法院檢察署檢察官
    被      告  辛○○
    選任辯護人  宋明政
右列被告因違反著作權法案件，經檢察官提起公訴（九十年度偵字第七一七二號），
本院判決如左：
    主  文
辛○○共同以明知為侵害著作權之物，意圖營利而交付之方法侵害他人之著作權為常
業，處有期徒刑壹年。緩刑肆年。
扣案如附表所示盜版音樂光碟片陸佰陸拾伍片，均沒收。
    事  實
一、辛○○明知綽號「陳先生」之不詳年籍、姓名成年男子所有之音樂光碟片，為未
    經癸○國際音樂股份有限公司、庚○國際音樂股份有限公司、丙○股份有限公司
    、丑○唱片股份有限公司、甲○國際企業股份有限公司、寅○唱片股份有限公司
    、子○國際唱片股份有限公司、己○曼股份有限公司、壬○哥倫比亞音樂股份有
    限公司、福茂唱片音樂股份有限公司、丁○百代股份有限公司、乙○唱片股份有
    限公司等音樂著作財產權人之同意而擅自重製之侵害著作權之物，竟與綽號「陳
    先生」者基於意圖營利之犯意聯絡，自民國九十年二月十日起，由「陳先生」提
    供盜版音樂光碟片，辛○○則負責在高雄市○○路一四七號大昌夜市內擺設攤位
    ，以每片音樂光碟片新臺幣（下同）一百元之價格，販賣予不特定人，並可從自
    「陳先生」取得每片光碟片十五元之代價，而賴以維生以之為常業。嗣於同年月
    二十三日一時三十分許，在上址為警當場查獲，並扣得如附表所示盜版音樂光碟
    片共六百六十五片。
二、案經癸○國際音樂股份有限公司、庚○國際音樂股份有限公司、丙○股份有限公
    司、丑○唱片股份有限公司、甲○國際企業股份有限公司、寅○唱片股份有限公
    司、子○國際唱片股份有限公司、己○曼股份有限公司、壬○哥倫比亞音樂股份
    有限公司、福茂唱片音樂股份有限公司、丁○百代股份有限公司、乙○唱片股份
    有限公司訴由高雄市政府警察局三民第二分局移送臺灣高雄地方法院檢察署檢察
    官偵查起訴。
    理  由
一、訊據被告黃漢鈞固不諱言自九十年二月十日起，由綽號「陳先生」之不詳年籍姓
    名成年男子提供盜版音樂光碟片，其則負責在大昌夜市內擺設攤位販賣光碟片，
    每出售一片可得十五元之代價之事實，惟辯稱：並非以販賣盜版光碟片為常業云
    云。經查：右揭事實，除被告自白外，尚據告訴代理人戊○○、陳信義於警訊時
    指訴綦詳，並有如附表所示之盜版音樂光碟片六百六十五片扣案及著作權利證明
    文件附卷可稽。又刑法上規定之常業罪，只須有賴某種犯罪為業之意思，而有事
    實之表現已足，不以藉該犯罪為唯一生存者為必要，縱令尚有其他職業，亦無礙
    成立常業罪，有最高法院七十四年台上字第六五五一號判決要旨足資參照，本件
    被告既係自九十年二月十日起即受綽號「陳先生」之人雇用，至為警查獲日止，
    已達十餘天，且該段期間賺取之利潤將近一千元，以其所述售出每片可得十五元
    利潤換算結果，所售出之盜版音樂光碟片至少有六十片，而其於該段期間復無其
    他工作，為警查獲時扣得之盜版音樂光碟片又多達六百六十五片，則依其販賣之
    方式、數量及其當時經濟生活狀況，足認其有以販賣盜版光碟片為業甚明。是本
    件事證明確，被告犯行堪以認定，應依法論科。
二、核被告所為，係違反著作權法第八十七條第二款規定，而觸犯同法第九十三條第
    三款、第九十四條以明知為侵害著作權之物意圖營利而交付之方法侵害他人之著
作權為常業罪。其與綽號「陳先生」之不詳年籍姓名成年男子，就上開犯行有犯
    意之聯絡及行為之分擔，為共同正犯。又其意圖散布販賣而陳列侵害著作權之物
    之階段行為，為意圖營利而交付侵害著作權之物之高度行為（即販賣行為）所吸
    收，不另論罪。再被告以一意圖營利而交付之行為，同時侵害告訴人癸○國音樂
    股份有限公司等公司之著作財產權，為想像競合犯，應從一重處斷。爰審酌被告
    為圖一己私利，不知對他人之智慧財產權予以尊重，與國際社會保護智慧財產權
    之潮流相違背，所生之危害及犯罪後之態度等一切情狀，酌情量處如主文所示之
    刑。又被告前未曾受有期徒刑以上刑之宣告，有台灣高等法院被告全國前案紀錄
    表在卷可稽，其因一時失慮，偶罹刑典，經此刑之宣告後，應知尊重他人智慧財
    產權而無再犯之虞，本院因認所宣告之刑，以暫不執行為當，爰予以宣告緩刑三
    年，以啟自新。扣案如附表所示之盜版音樂光碟片六百六十五片，為共犯「陳先
    生」所有，業經被告供明在卷，且為供犯罪所用之物，應依刑法第三十八條第一
    項第二款規定，宣告沒收。
據上論斷，應依刑事訴訟法第二百九十九條第一項前段，著作權法第九十四條、第九
十三條第三款、第八十七條第二款，刑法第十一條前段、第二十八條、第五十五條、
第七十四條第一款、第三十八條第一項第二款，判決如主文。
中      華      民      國      九十    年      五      月    三十一    日
                                  台灣高雄地方法院刑事第一庭
                                          法  官  黃  悅  璇
右正本證明與原本無異。
如不服本判決，應於判決送達後十日內，向本院提出上訴狀。
                                          書記官  沈      蘊
中    華    民    國      九十      年      六      月      一      日
附錄法條：
著作權法第八十七條第二款
有左列情形之一者，視為侵害著作權或製版權：
二、明知為侵害著作權或製版權之物，而散布或意圖散布而陳列或持有或意圖營利而
    交付者。
著作權法第九十三條第三款
有左列情形之一者，處二年以下有期徒刑，得併科新臺幣十萬元以下罰金：
三、以第八十七條各款方法之一侵害他人之著作權者。
著作權法第九十四條
以犯第九十一條、第九十二條或第九十三條之罪為常業者，處一年以上七年以下有期
徒刑，得併科新台幣四十五萬元以下罰金。


司法院資訊處製作；財團法人民間司法改革基金會備份。
